臺灣基隆地方法院基隆簡易庭小額民事判決
原　　　告　甲○○
被　　　告　興隆企業社
法定代理人　乙○○
訴訟代理人　丙○○
上列當事人間請求損害賠償事件，本院於94年2 月1 日言詞辯論
終結，判決如下：
    主  文
被告應給付原告新台幣捌萬元，及自民國九十四年一月十九日起
至清償日止，按年息百分之五計算之利息。
訴訟費用新台幣壹仟元由被告負擔。
本判決得假執行。
    理由要領
一、原告主張：本人於民國 (以下同)93 年10月25日上午9 時許
    駕駛車號9K-5057 自用小客車至被告經營之保齡球場停車場
    ，並入內消費，至下午1 時30分欲開車時，始發現該球館建
    築物脫落，並撞損本人上開車輛，該球館堅拒理賠，本人至
    該球館消費，致車輛受損，理應由該球館負責修復費用新台
    幣（以下同）80,000元。當天要進去時有問被告當天是否有
    營業，被告說有營業，被告並沒有廣播，只有問我車牌幾號
    ，不知被告問車牌是何用意，被告員工問的車牌號碼不是我
    們車子等語。並提出修車費用收據二件、照片及照片光碟等
    為證。
二、被告抗辯：
(一)本球場前並無大門，為開放式空地，24小時供附近鄰居及所
    有外來車輛停放，並無收費亦不負保管之責。當天因納坦颱
    風來襲，於早上11時風力高達每秒47.3公尺，相當於14級強
    風，當日本球館前曾在上午10點時廣播敬告現場停放在空地
    之汽機車車主，請自行檢視停放處之安全性。
(二)颱風來襲本屬天災，本館亦受災害，已經停業當日停放本球
    場空地之汽機車約數十輛，本球館即未收費亦不負保管之責
    ，更談不上車輛損壞或遺失負賠償責任，原告車輛任意停放
    他人土地上，且未聽現場廣播重視自己車輛之安全，原告停
    放位置不當，車輛損壞要求本館負責，似欠合理，亦無此先
    例等語。並提出中央氣象局逐日逐時氣象資料、浦福風級表
    為證。
三、判決之理由：
(一)另按消費者保護法第7 條規定：「從事設計、生產、製造商
    品或提供服務之企業經營者，於提供商品流通進入市場，或
    提供服務時，應確保該商品或服務，符合當時科技或專業水
    準可合理期待之安全性。商品或服務具有危害消費者生命、
    身體、健康、財產之可能者，應於明顯處為警告標示及緊急
    處理危險之方法。企業經營者違反前二項規定，致生損害於
    消費者或第三人時，應負連帶賠償責任。但企業經營者能證
    明其無過失者，法院得減輕其賠償責任。」。
(二)本件原告主張前往被告之保齡球館消費，將汽車停放在被告
    球館前之空地，因該球館之建築物損壞脫落，撞壞原告之汽
    車，使原告受有汽車修理費用80,000元之損害等情，對原告
    之主張，被告除抗辯係因颱風使被告之建物損壞脫落，且已
    廣播使車主注意，被告不應負損害賠償責任之外，對原告之
    主張，並不爭執，而原告對被告颱風之抗辯亦不爭執，故本
    件原告於被告球館消費時，因被告球館之建物被颱風吹襲，
    而建材掉落，使原告之汽車受有前述之損壞等情，可信為真
    實。
(三)原告車輛係在93年10月25日上午9 時至下午1 時30分之間受
    損，業據原告陳明在卷，當日有颱風來襲，11時之最大陣風
    風速為每秒47.3公尺，相當於15級風，12時之最大陣風風速
    為每秒44.9公尺，相當於14級風等情，有被告提出之中央氣
    象局逐日逐時氣象資料、浦福風級表為證。按被告為從事保
    齡球館之業務，其球館前之空地，屬供其球館客人停車之用
    ，亦屬其所提供服務之一部分，被告明知當日有颱風來襲，
    原應停止營業，以免消費者發生危險，若仍予營業，其所提
    供之服務，已具有危害消費者生命、身體、健、財產之可能
    性，依前揭規定，被告應於明顯處為警告標示及緊急處理危
    險之方法，被告於颱風來襲時非但未停止營業，且未為防範
    危險發生之措施，致其球館之建物因颱風吹襲而損壞，建材
    掉落砸壞原告之汽車，依此情形，原告主張被告應負損害賠
    償責任，為有理由，應予准許。
四、依民事訴訟法第436 條之20規定，依職權宣告假執行。並依
    民事訴訟法第87條第1 項之規定，判決訴訟費用1,000 元由
    被告負擔。
中　　華　　民　　國　　94　　年　　2 　　月　　15　　日
　　          基隆簡易庭法　官　蔡聰明
以上正本係照原本作成。
對於本件判決如有不服，應於收受送達後二十日內向本院提出上
訴書狀，上訴於本院合議庭，並按他造當事人之人數附具繕本。
當事人之上訴，非以判決違背法令為理由不得為之，上訴狀應記
載上訴理由，表明下列各款事項：
(一)原判決所違背之法令及其具體內容。
(二)依訴訟資料可認為原判決有違背法令之具體事實。
中　　華　　民　　國　　94　　年　　2 　　月　　15　　日
                        書記官　王佩珠
